【裁判字號】    89,訴,735
【裁判日期】    900129
【裁判案由】    違反毒品危害防制條例
【裁判全文】
臺灣屏東地方法院刑事判決                          八十九年度訴字第七三五號
    公  訴  人  臺灣屏東地方法院檢察署檢察官
    被      告  甲○○
右被告因違反毒品危害防制條例案件，經檢察官提起公訴（八十九年度毒偵字第二二
八一號），本院判決如左：
    主  文
甲○○連續施用第一級毒品，處有期徒刑柒月；又連續施用第二級毒品，處有期徒刑
伍月，應執行有期徒刑拾月。
扣案之海洛因零點肆公克、安非他命柒點捌公克，均沒收銷燬之。
    事  實
一、甲○○前因施用毒品案件，經本院裁定送觀察勒戒後，認無繼續施用毒品傾向，
    經臺灣屏東地方法院檢察署檢察官，於民國八十九年六月二日，以八十九年度毒
    偵字第一一三六號為不起訴處分確定。詎仍不知悔改，五年內，又基於施用第一
    級毒品及第二級毒品之概括犯意，自八十九年九月中旬某日起，至同年十月二十
    九日止，連續在其住處等地，施用第一級毒品海洛因及第二級毒品安非他多次。
    嗣於八十九年十月三十日三時十分許，在上址為警查獲，並扣得海洛因○‧四公
    克，及安非他命七‧八公克。經本院裁定送觀察勒戒後，認有繼續施用毒品傾向
    。
二、案經屏東縣警察局屏東分局移送臺灣屏東地方法院檢察署檢察官偵查起訴。
    理  由
一、訊據被告固不否認有連續施用第二級毒品安非他命，惟矢口否認有連續施用第一
    級毒品海洛因，辯稱：海洛因我只吸食第一次就被查獲了云云。經查：右揭犯罪
    事實業據被告於檢察官偵訊中自承不諱，再者，被告於八十九年十月三十日為警
    查獲時所採得之尿液經送屏東縣衛生局檢驗，呈甲基安非他命及嗎啡陽性反應，
    有屏東縣衛生局屏縣衛檢六字第８９０３４１號煙毒及麻醉藥品類委託檢驗結果
    通知書附卷為憑，又被告前於八十九年五月間因施用毒品，經本院裁定送觀察勒
    戒後，認無繼續施用毒品傾向，甫經臺灣屏東地方法院檢察署檢察官於八十九年
    六月二日，以八十九年毒偵字第一一三六號為不起訴處分確定，五年內，即再犯
    本罪，經本院裁定送觀察勒戒後，認有繼續施用毒品傾向，有被告全國前案紀錄
    表、臺灣屏東看守所附設勒戒所函送受觀察勒戒人有無繼續施用毒品傾向證明書
    在卷可稽，足認被告自制力不足，意志薄弱，參以本案扣案之海洛因重達○‧四
    公克，顯見被告於購買之初即預供多次吸食，其施用第一級毒品海洛應因非一日
    之境，此外，復有扣案安非他命重七‧八公克可資參佐，事證明確，被告犯行堪
    以認定。
二、核被告所為，係犯毒品危害防制條例第十條第一項、第二項之罪。被告先後多次
    犯行，時間緊接，方法相同，觸犯構成要件相同之罪名，顯係基於概括犯意為之
    ，應依連續犯規定論以一罪，並依法加重其刑。又被告所犯上開二罪間，犯意各
    別，行為不同，應分論併罰。爰審酌施用毒品乃自戕行為，惟被告曾因施用毒品
    ，五年內又再犯本罪，足認悔意不堅，且被告犯後猶飾詞狡辯之態度等一切情狀
    ，分別量處如主文所示之刑，並定其應執行刑，以符法制。扣案之第一級毒品海
    洛因重○‧四公克、安非他命重七‧八公克，應依毒品危害防制條例第十八條第
    一項前段，沒收銷燬之。
據上論斷，應依刑事訴訟法第二百九十九條第一項前段、毒品危害防制條例第十條第
一項、第二項、第十八條第一項前段、刑法第十一條前段、第五十六條、第五十一條
第五款，判決如主文。
本案經檢察官許英輝到庭執行職務
中      華      民      國      九十      年      一    月    二十九    日
                                      臺灣屏東地方法院刑事第一庭
                                          法  官  包梅真
右正本證明與原本無異。
如不服本判決，應於判決送達後十日內，向本院提出上訴狀。
                                          書記官  蔡進吉
中      華      民      國      九十      年      一    月    二十九    日
附錄法條
毒品危害防制條例第十條
施用第一級毒品者，處六月以上五年以下有期徒刑。
施用第二級毒品者，處三年以下有期徒刑。


司法院資訊處製作；財團法人民間司法改革基金會備份。
